【裁判字號】    89,易,481
【裁判日期】    890429
【裁判案由】    傷害等
【裁判全文】
臺灣臺南地方法院刑事判決                          八十九年度易字第四八一號
    公  訴  人  臺灣台南地方法院檢察署檢察官
    被      告  庚○○
右列被告因傷害等案件，經檢察官提起公訴（八十九年度偵字第四一三號），本院判
決如左：
    主  文
庚○○以加害身體之事恐嚇他人致生危害於安全，處罰金壹仟元，如易服勞役，以參
佰元折算壹日。
被訴傷害部分公訴不受理。
    事  實
一、庚○○因不滿甲○○於遭警查獲騎用失竊贓車時，向警指稱係向庚○○購買，致
    使庚○○被警移送偵辦，事後雖經查明甲○○所騎乘之機車並非向庚○○購得，
    因而獲不起訴處分，然王明村事後一直未向庚○○道歉，致其心生不滿。竟夥同
    不知情之丁○○、己○○、戊○○、丙○○等人，於八十八年十二月二十四日下
    午六時許，共赴甲○○位於台南縣七股鄉龍山村下山寮三六七號漁塭寮找甲○○
    理論，庚○○至上址後，竟基於傷害人之犯意，毆打甲○○（傷害部分已撤回告
    訴），復另基於恐嚇之犯意，向甲○○之妻乙○○恫嚇稱：「過來我就打死妳」
    及「妳再打電話，我就打死妳」，使乙○○心生畏懼。
二、案經乙○○訴由台南縣警察局佳里分局報請台灣台南地方法院檢察署檢察官偵查
    起訴。
    理  由
壹、有罪部分
一、訊據被告矢口否認涉有右揭恐嚇犯行，辯稱伊只是叫乙○○不要跑而已云云。惟
    查，右揭事實業據告訴人乙○○指述歷歷，核與證人丙○○於警訊中證述「庚○○從後追出來叫乙○○不要跑否則打妳」（見八十八年十二月二十四日警訊筆錄
    ），及其於本院訊問時稱「庚○○是有對乙○○比手勢說不要跑，不然要打她」
    （見本院八十九年三月十七日訊問筆錄）相符，被告之所辯，顯係卸責之詞，不
    足採信，本件事證明確，被告犯行已堪認定。
二、核被告庚○○所為，係犯刑法第三百零五條之恐嚇罪。爰審酌被告犯罪之動機、
    目的、手段、被告與被害人之關係，及其是後已與被害人達成和解，有和解書一
    紙附卷足稽等一切情狀，量處如主文所示之刑，並諭知易服勞役之折算標準，以
    資懲儆。
三、公訴意旨另以：被告庚○○於事實欄所述之時、地，毆打甲○○時，另基於恐嚇
    甲○○之犯意，向甲○○恫嚇稱：「三天內沒有答覆，就讓你死得很難看」，致
    甲○○心生畏懼。因認被告庚○○亦有恐嚇甲○○之犯行云云。惟查被告堅決否
    認伊有恐嚇甲○○，辯稱伊只說三天內若不解決，伊還會再來，並未說要殺死亡
    明芳等語。經本院隔離訊問證人丙○○、丁○○、戊○○，均稱只聽到庚○○說
    若三天內沒有叫人來說，還會再來（見本院八十九年三月十七日訊問筆錄），告
    訴人所指述並無其他證據足資證明，是本院認此部份恐嚇犯行證據不足，惟與前
    揭論罪科刑之部分有連續犯之裁判上一罪關係，爰不另為無罪之諭知，併此敘明
    。
貳、公訴不受理部分
一、公訴意旨略以：庚○○因甲○○向警指稱其被警查獲之贓車係向庚○○購買，致
    使庚○○被警移送偵辦，事後雖經查明甲○○所騎乘之機車並非向庚○○購得，
    因而獲不起訴處分，然庚○○心生不滿，竟夥同不知情之丁○○、己○○、戊○○、丙○○等人，於八十八年十二月二十四日下午六時許，共赴甲○○位於台南
    縣七股鄉龍山村下山寮三六七號漁塭寮找甲○○理論，庚○○至上址後，未發一
    語，竟基於傷害人之犯意，先以左腳踹甲○○，繼而再以拳頭毆打甲○○之胸、
    腹部，使甲○○受有外傷性右側腹股溝疝氣等傷害。因認被告庚○○涉有刑法第
    二百七十七條第一項之普通傷害罪嫌云云。
二、按告訴乃論之罪，告訴人於第一審辯論終結前得撤回其告訴，又告訴經撤回者，
    應諭知不受理之判決，刑事訴訟法第二百三十八條第一項、第三百零三條第三款
    分別定有明文。
三、查本件告訴人甲○○告訴被告庚○○傷害案件，被告係觸犯刑法第二百七十七條
    第一項之普通傷害罪，依同法第二百八十七條之規定，須告訴乃論。茲據告訴人
    甲○○於八十九年四月七日具狀向本院撤回告訴，有撤回告訴狀一紙在卷足參，
    依照首開說明，本件傷害部分爰不經言詞辯論，逕為諭知不受理之論知。
據上論斷，應依刑事訴訟法第二百九十九條第一項前段、第三百零三條第三款、第三
百零七條，刑法第三百零五條、第四十二條第二項，罰金罰鍰提高標準條例第一條前
段、第二條，判決如主文。
本案經檢察官曾昭愷到庭執行職務。
中    華    民    國      八十九      年      四      月    二十九      日
                                  臺灣臺南地方法院刑事第三庭
                                          法  官  高如宜
右正本證明與原本無異。
如不服本判決，應於判決送達後十日內向本院提出上訴狀( 應附繕本 )。
                                          書記官  劉岳文
中    華    民    國      八十九      年      四      月    二十九      日
附錄本案論罪科刑法條全文
刑法第三百零五條
  以加害生命、身體、自由、名譽、財產之事恐嚇他人致生危害於安全者，處二年以
  下有期徒刑、拘役或三百元以下罰金。


司法院資訊處製作；財團法人民間司法改革基金會備份。
